
```{r setup, include=FALSE}
knitr::opts_chunk$set(echo = FALSE)
library(tippy)
```
  
## The last raid

::: {dir=rtl}


`r tippy("كَانَ", tooltip = "كانَ يَكُونُ (كَوْنٌ)<br>VERB<br>ModAsp=Perf|Gender=Masc|Number=Sing|Person=3|Voice=Act")`
`r tippy("شاعِراً", tooltip = "شاعِرٌ (شُعَراءُ)<br>NOUN<br>Case=Acc|Definite=Ind|Number=Sing")`
`r tippy("لَيْلَتَيْنِ", tooltip = "لَيلَةٌ (لَيالٍ)<br>ADJ<br>Case=Gen|Definite=Ind|Number=Dual")`
`r tippy("مِنَ", tooltip = "مِن<br>ADP<br>AdpType=Prep")`
`r tippy("الشَّهْرِ", tooltip = "شَهْرٌ (شُهُورٌ)<br>NOUN<br>Case=Gen|Definite=Def|Number=Sing")`
`r tippy("الْحَرَامِ", tooltip = "حَرَامٌ (حُرُمٌ)<br>ADJ<br>Case=Gen|Definite=Def|Gender=Masc|Number=Sing")`
`r tippy("فَنَهَضُوا", tooltip = "ف<br>CCONJ<br><br>نَهَضَ يَنْهَضُ (نُهُوضٌ)<br>VERB<br>ModAsp=Perf|Gender=Masc|Number=Plur|Person=3|Voice=Act")`
`r tippy("فِي", tooltip = "فِي<br>ADP<br>AdpType=Prep")`
`r tippy("شِعْبٍ", tooltip = "شِعْبٌ (شِعابٌ)<br>NOUN<br>Case=Gen|Definite=Ind|Number=Sing")`
`r tippy("يُقَالُ", tooltip = "قالَ يَقُولُ (قَوْلٌ)<br>VERB<br>ModAsp=Impf|Gender=Masc|Number=Sing|Person=3|Voice=Pass")`
`r tippy("لَهُ", tooltip = "ل<br>ADP<br>AdpType=Prep<br>ه<br>PRON<br>Gender=Masc|Number=Sing|Person=3|PronType=PersSuff")`
`r tippy("وَشَلٌ", tooltip = "وَشَلٌ<br>PROPN<br>Case=Gen|Definite=Ind|Number=Sing")`
`r tippy("فاتِكاً", tooltip = "فاتِكٌ<br>ADJ<br>Case=Acc|Definite=Ind|Gender=Masc|Number=Sing")`
`r tippy("وَجَعَلَ", tooltip = "و<br>CCONJ<br><br>جَعَلَ يَجْعَلُ (جَعْلٌ)<br>VERB<br>ModAsp=Perf|Gender=Masc|Number=Sing|Person=3|Voice=Act")`
`r tippy("تَأَبَّطَ شَرّاً", tooltip = "تَأَبَّطَ شَرّاً<br>PROPN<br>")`
`r tippy("يَنْهَضُ", tooltip = "نَهَضَ يَنْهَضُ (نُهُوضٌ)<br>VERB<br>ModAsp=Impf|Gender=Masc|Number=Sing|Person=3|Voice=Act")`
`r tippy("فِي", tooltip = "فِي<br>ADP<br>AdpType=Prep")`
`r tippy("الشِّعْبِ", tooltip = "شِعْبٌ (شِعابٌ)<br>NOUN<br>Case=Gen|Definite=Def|Number=Sing")`
`r tippy("مَعَ", tooltip = "مَعَ<br>ADP<br>AdpType=Prep")`
`r tippy("أَصْحَابِهِ", tooltip = "صاحِبٌ (أَصْحابٌ)<br>NOUN<br>Case=Gen|Definite=Cons|Number=Plur<br>ه<br>PRON<br>Gender=Masc|Number=Sing|Person=3|PronType=PersSuff")`
`r tippy("ثُمَّ", tooltip = "ثُمَّ<br>CCONJ<br>")`
`r tippy("يَقِفُ", tooltip = "وَقَفَ يّقِفُ (وُقوفٌ)<br>VERB<br>ModAsp=Impf|Gender=Masc|Number=Sing|Person=3|Voice=Act")`
`r tippy("فِي", tooltip = "فِي<br>ADP<br>AdpType=Prep")`
`r tippy("أَنَّهُ", tooltip = "أنَّ<br>CCONJ<br><br>خَرَجَ يَخْرُجُ (خُرُوجٌ)<br>PRON<br>Gender=Masc|Number=Sing|Person=3|PronType=PersSuff")`
`r tippy("آخِرِهِمْ", tooltip = "آخِرٌ<br>ADJ<br>Case=Gen|Gender=Masc|Number=Plur<br>هم<br>PRON<br>Gender=Masc|Number=Sing|Person=3|PronType=PersSuff")`
`r tippy("ثُمَّ", tooltip = "ثُمَّ<br>CCONJ<br>")`
`r tippy("يَقُولُ", tooltip = "قالَ يَقُولُ (قَوْلٌ)<br>VERB<br>ModAsp=Impf|Gender=Masc|Number=Sing|Person=3|Voice=Act")`
`r tippy("يَا", tooltip = "يَا<br>PART<br>")`
`r tippy("قَوْمِ", tooltip = "قَوْمٌ (أقْوامٌ)<br>NOUN<br>Case=Gen|Definite=Cons|Number=Sing")`
`r tippy("لَكَأَنَّمَا", tooltip = "ل<br>ADP<br><br>كَأَنَّمَا<br>CCONJ<br>")`
`r tippy("تَطْرُدُكُمُ", tooltip = "طَرَدَ يّطْرُدُ (طَرْدٌ)<br>VERB<br>ModAsp=Impf|Gender=Fem|Number=Plur|Person=3|Voice=Act<br>كُمْ<br>PRON<br>Gender=Masc|Number=Plur|Person=2")`
`r tippy("النِّسَآءُ", tooltip = "مَرْأَةٌ (نِسَآءُ)<br>NOUN<br>Case=Nom|Definite=Def|Number=Plur")`
`r tippy("فَيَصِيحُ", tooltip = "ف<br>CCONJ<br><br>صاحَ يَصيحُ (صِيَاحٌ)<br>VERB<br>ModAsp=Impf|Gender=Masc|Number=Sing|Person=3|Voice=Act")`
`r tippy("عَلَيْهِ", tooltip = "عَلى<br>ADP<br>AdpType=Prep<br>ه<br>PRON<br>Gender=Masc|Number=Sing|Person=3|PronType=PersSuff")`
`r tippy("خَرَجَ", tooltip = "خَرَجَ<br>VERB<br>ModAsp=Perf|Gender=Masc|Number=Sing|Person=3|Voice=Act")`
`r tippy("أَصْحَابُهُ", tooltip = "صاحِبٌ (أَصْحابٌ)<br>NOUN<br>Case=Nom|Definite=Cons|Number=Plur<br>ه<br>PRON<br>Gender=Masc|Number=Sing|Person=3|PronType=PersSuff")`
`r tippy("وَيَقُولُونَ", tooltip = "و<br>CCONJ<br><br>قالَ يَقُولُ (قَوْلٌ)<br>VERB<br>ModAsp=Impf|Gender=Masc|Number=Plur|Person=3|Voice=Act")`
`r tippy("انْجُ", tooltip = "نَجَا<br>VERB<br>Stem=I|ModAsp=Imp|Gender=Masc|Number=Sing|Person=2|Voice=Act")`
`r tippy("أَدْرَكَكَ", tooltip = "أَدْرَكَ<br>VERB<br>Stem=IV|ModAsp=Perf|Gender=Masc|Number=Sing|Person=3|Voice=Act<br>ـكَ<br>PRON<br>Gender=Masc|Number=Sing|Person=2|PronType=PersSuff")`
`r tippy("الْقَوْمِ", tooltip = "قَوْمٌ (أقْوامٌ)<br>NOUN<br>Case=Gen|Definite=Def|Number=Sing")`
`r tippy("وَتَأْبَى", tooltip = "و<br>CCONJ<br><br>أَبَى<br>VERB<br>ModAsp=Impf|Gender=Masc|Number=Sing|Person=2|Voice=Act")`
`r tippy("نَفْسُهُ", tooltip = "نَفْسٌ<br>PRON<br>Number=Sing<br>ه<br>PRON<br>Gender=Masc|Number=Sing|Person=3|PronType=PersSuff")`
`r tippy("فَلَمْ", tooltip = "ف<br>CCONJ<br><br>لَمْ<br>PART<br>")`
`r tippy("يَزَلْ", tooltip = "زَالَ يَزَلُ (زَيْلٌ)<br>VERB<br>ModAsp=Juss|Gender=Masc|Number=Sing|Person=3|Voice=Act")`
`r tippy("بِهِ", tooltip = "ب<br>ADP<br>AdpType=Prep<br>ه<br>PRON<br>Gender=Masc|Number=Sing|Person=3|PronType=PersSuff")`
`r tippy("مِنْ", tooltip = "مِنْ<br>ADP<br>AdpType=Prep")`
`r tippy("أَصْحَابُهُ", tooltip = "صاحِبٌ (أَصْحابٌ)<br>NOUN<br>Case=Nom|Definite=Cons|Number=Plur<br>ه<br>PRON<br>Gender=Masc|Number=Sing|Person=3|PronType=PersSuff")`
`r tippy("حَتَّى", tooltip = "حَتَّى<br>ADP<br>AdpType=Prep")`
`r tippy("مَضَى", tooltip = "مَضَى يَمْضِي (مُضِىٌّ , مُضُوٌّ)<br>VERB<br>ModAsp=Perf|Gender=Masc|Number=Sing|Person=3|Voice=Act")`
`r tippy("مَعَهُمُ", tooltip = "مَعَ<br>ADP<br>AdpType=Prep<br>هُمْ<br>PRON<br>Gender=Masc|Number=Plur|Person=3|PronType=PersSuff")`
`r tippy("وَلَمَّا", tooltip = "و<br>CCONJ<br><br>لَمَّا<br>CCONJ<br>")`
`r tippy("انْكَشَفَ", tooltip = "اِنكَشَفَ<br>VERB<br>ModAsp=Perf|Gender=Masc|Number=Sing|Person=3|Voice=Act|Stem=VII")`
`r tippy("تَأَبَّطَ شَرّاً", tooltip = "تَأَبَّطَ شَرّاً<br>PROPN<br>")`
`r tippy("عَنْ", tooltip = "عَنْ<br>ADP<br>AdpType=Prep")`
`r tippy("بَنِي نُفَاثَةَ", tooltip = "بَنِي نُفَاثَةَ<br>PROPN<br>")`
`r tippy("طَلَعَ", tooltip = "طَلَعَ يَطْلَعُ (طَلِعَ طُلُوعٌ)<br>VERB<br>ModAsp=Perf|Gender=Masc|Number=Sing|Person=3|Voice=Act")`
`r tippy("أَهْلِهِ", tooltip = "أَهْلٌ (أَهالٍ)<br>NOUN<br>Case=Gen|Number=Sing|Definite=Cons<br>ه<br>PRON<br>Gender=Masc|Number=Sing|Person=3|PronType=PersSuff")`
`r tippy("مِنْ", tooltip = "مِنْ<br>ADP<br>AdpType=Prep")`
`r tippy("رَأَسِ", tooltip = "رَأْسٌ (رُؤُوسٌ أَرْؤُسٌ)<br>NOUN<br>Case=Gen|Definite=Cons|Number=Sing")`
`r tippy("إِحِلِيلٍ", tooltip = "إحْليلٌ<br>PROPN<br>Case=Gen|Definite=Ind|Number=Sing")`
`r tippy("فَمَرَّ", tooltip = "ف<br>CCONJ<br><br>مَرَّ يَمُورُ(مَرٌّ مُرُورٌ)<br>NOUN<br>Aspect=Perf|Gender=Masc|Number=Sing|Person=3|Voice=Act")`
`r tippy("عَلَى", tooltip = "عَلَى<br>ADP<br>AdpType=Prep")`
`r tippy("رَجُلٍ", tooltip = "رَجُلٌ ( رِجالٌ)<br>NOUN<br>Case=Gen|Definite=Ind|Number=Sing")`
`r tippy("مِنْ", tooltip = "مِن<br>ADP<br>AdpType=Prep")`
`r tippy("بَنِي قُرَيِمٍ", tooltip = "بَنِي قريم<br>PROPN<br>Case=Gen|Definite=Ind|Number=Sing")`
`r tippy("مِنْ", tooltip = "مِن<br>ADP<br>AdpType=Prep")`
`r tippy("بَيْنَ", tooltip = "بَينَ<br>ADP<br>AdpType=Prep")`
`r tippy("بِغارَةٍ", tooltip = "ب<br>ADP<br>AdpType=Prep<br>غارةٌ<br>NOUN<br>Case=Nom|Definite=Ind|Number=Sing")`
`r tippy("الْجَبَلَيْنِ", tooltip = "جَبَلٌ (جِبالٌ)<br>NOUN<br>Case=Gen|Definite=Def|Number=Dual")`
`r tippy("يُقَالُ", tooltip = "قالَ يَقُولُ (قَوْلٌ)<br>VERB<br>ModAsp=Impf|Gender=Masc|Number=Sing|Person=3|Voice=Pass")`
`r tippy("لَهُ", tooltip = "ل<br>ADP<br>AdpType=Prep<br>ه<br>PRON<br>Gender=Masc|Number=Sing|Person=3|PronType=PersSuff")`
`r tippy("جُنْدَبُ بْنُ الْحٰرِثِ", tooltip = "جُنْدَبُ بْنُ الْحٰرِثِ<br>PROPN<br>")`
`r tippy("وَمَعَهُ", tooltip = "و<br>CCONJ<br><br>مع<br>ADP<br>AdpType=Prep<br>ه<br>PRON<br>Gender=Masc|Number=Sing|Person=3|PronType=PersSuff")`
`r tippy("جَارٌ", tooltip = "جَارٌ (جيرانٌ)<br>NOUN<br>Case=Nom|Definite=Ind|Number=Sing")`
`r tippy("لَهُ", tooltip = "ل<br>ADP<br>AdpType=Prep<br>ه<br>PRON<br>Gender=Masc|Number=Sing|Person=3|PronType=PersSuff")`
`r tippy("مِنْ", tooltip = "مِن<br>ADP<br>AdpType=Prep")`
`r tippy("عَدْوَانَ", tooltip = "عَدْوَانُ<br>PROPN<br>")`
`r tippy("يُقَالُ", tooltip = "قالَ يَقُولُ (قَوْلٌ)<br>VERB<br>ModAsp=Impf|Gender=Masc|Number=Sing|Person=3|Voice=Pass")`
`r tippy("مِنْ", tooltip = "مِن<br>ADP<br>AdpType=Prep")`
`r tippy("لَهُ", tooltip = "ل<br>ADP<br>AdpType=Prep<br>ه<br>PRON<br>Gender=Masc|Number=Sing|Person=3|PronType=PersSuff")`
`r tippy("صُرَيْمٌ", tooltip = "صُرَيْمٌ<br>PROPN<br>Case=Nom|Definite=Def|Number=Sing")`
`r tippy("وَكَانَ", tooltip = "و<br>CCONJ<br><br>كانَ يَكُونُ (كَوْنٌ)<br>VERB<br>ModAsp=Perf|Gender=Masc|Number=Sing|Person=3|Voice=Act")`
`r tippy("القُرَمِيُّ", tooltip = "القُرَمِيُّ<br>PROPN<br>Case=Nom|Definite=Def|Number=Sing")`
`r tippy("رَجُلاً", tooltip = "رَجُلٌ ( رِجالٌ)<br>NOUN<br>Case=Acc|Definite=Ind|Number=Sing")`
`r tippy("كَثِيرَ", tooltip = "كَثِيرٌ (كِثارٌ)<br>ADJ<br>Case=Acc|Definite=Cons|Gender=Masc|Number=Sing")`
`r tippy("الْمَالِ", tooltip = "مَالٌ (أَمْوَالٌ)<br>NOUN<br>Case=Gen|Definite=Def|Number=Sing")`
`r tippy("أَكْثَرَ", tooltip = "كَثِيرٌ (كِثارٌ)<br>ADJ<br>Case=Acc|Definite=Cons|Gender=Masc|Number=Sing|Elat")`
`r tippy("أَهْلِ", tooltip = "أَهْلٌ (أَهالٍ)<br>NOUN<br>Case=Gen|Definite=Cons|Number=Sing")`
`r tippy("بِلَادِهِ", tooltip = "بَلَدٌ ( بِلاَدٌ  بُلْدَانٌ)<br>NOUN<br>Case=Gen|Definite=Cons|Number=Plur<br>ه<br>PRON<br>Gender=Masc|Number=Sing|Person=3|PronType=PersSuff")`
`r tippy("قَوْمِهِ", tooltip = "قَوْمٌ (أقْوامٌ)<br>NOUN<br>Case=Gen|Definite=Cons|Number=Sing<br>ه<br>PRON<br>Gender=Masc|Number=Sing|Person=3|PronType=PersSuff")`
`r tippy("مَالاً", tooltip = "مَالٌ (أَمْوَالٌ)<br>NOUN<br>Case=Acc|Definite=Ind|Number=Sing")`
`r tippy("وَكَانَ", tooltip = "و<br>CCONJ<br><br>كانَ يَكُونُ (كَوْنٌ)<br>VERB<br>ModAsp=Perf|Gender=Masc|Number=Sing|Person=3|Voice=Act")`
`r tippy("رَجُلاً", tooltip = "رَجُلٌ ( رِجالٌ)<br>NOUN<br>Case=Acc|Definite=Ind|Number=Sing")`
`r tippy("سِلْماً", tooltip = "سِلْمٌ<br>NOUN<br>Case=Acc|Definite=Ind|Number=Sing")`
`r tippy("لِلنّاسِ", tooltip = "ل<br>ADP<br>AdpType=Prep<br>إنْسانٌ (ناسٌ)<br>NOUN<br>Case=Gen|Definite=Def|Number=Plur")`
`r tippy("كُلِّهِمْ", tooltip = "كل<br>PRON<br><br>هُمْ<br>PRON<br>Gender=Masc|Number=Plur|Person=3|PronType=PersSuff")`
`r tippy("يُدْعَى", tooltip = "دَعا يَدْعُو (دُعَاءٌ)<br>VERB<br>ModAsp=Impf|Gender=Masc|Number=Sing|Person=3|Voice=Pass")`
`r tippy("لِذٰلِكَ", tooltip = "ل<br>ADP<br>AdpType=Prep<br>ذلِكَ<br>PRON<br>Gender=Masc|Number=Sing|PronType=Dem")`
`r tippy("النُّوَيْعِمَ", tooltip = "النُوَيْعِمٌ<br>PROPN<br>")`
`r tippy("لِنِعْمَتِهِ", tooltip = "لِ<br>ADP<br>AdpType=Prep<br>نِعْمةٌ (نِعَمٌ , نِعْمَاتٌ)<br>NOUN<br>Case=Gen|Definite=Cons|Number=Sing<br>ه<br>PRON<br>Gender=Masc|Number=Sing|Person=3|PronType=PersSuff")`
`r tippy("يُريدونَ", tooltip = "أَرَادَ يُريدُ<br>VERB<br>ModAsp=Impf|Gender=Masc|Number=Plur|Person=3|Voice=Act|Stem=IV")`
`r tippy("وَكَانَ", tooltip = "و<br>CCONJ<br><br>كانَ يَكُونُ (كَوْنٌ)<br>VERB<br>ModAsp=Perf|Gender=Masc|Number=Sing|Person=3|Voice=Act")`
`r tippy("صُرَيْمٌ", tooltip = "صُرَيْمٌ<br>PROPN<br>")`
`r tippy("حَلِيفاً", tooltip = "حَلِيفٌ (حُلَفَاءُ)<br>ADJ<br>Case=Acc|Definite=Ind|Gender=Masc|Number=Sing")`
`r tippy("لِجُنْدَبٍ", tooltip = "ل<br>ADP<br>AdpType=Prep<br>جُنْدَبٌ<br>PROPN<br>Case=Gen|Definite=Ind|Number=Sing")`
`r tippy("فَلَمَّا", tooltip = "ف<br>CCONJ<br><br>لَمَّا<br>CCONJ<br>")`
`r tippy("مَرَّ", tooltip = "مَرَّ يَمُورُ(مَرٌّ مُرُورٌ)<br>VERB<br>ModAsp=Perf|Gender=Masc|Number=Sing|Person=3|Voice=Act")`
`r tippy("بِهِمَا", tooltip = "بِ<br>ADP<br>AdpType=Prep<br>هُما<br>PRON<br>Gender=Masc|Number=Dual|Person=3|PronType=PersSuff")`
`r tippy("تَأَبَّطَ شَرّاً", tooltip = "تَأَبَّطَ شَرّاً<br>PROPN<br>")`
`r tippy("دَعَا", tooltip = "دَعا يَدْعُو (دُعَاءٌ)<br>VERB<br>ModAsp=Perf|Gender=Masc|Number=Sing|Person=3|Voice=Act")`
`r tippy("أَصْحَابَهُ", tooltip = "صاحِبٌ (أَصْحابٌ)<br>NOUN<br>Case=Acc|Definite=Cons|Number=Plur<br>ه<br>PRON<br>Gender=Masc|Number=Sing|Person=3|PronType=PersSuff")`
`r tippy("مِنْ", tooltip = "مِنْ<br>ADP<br>AdpType=Prep")`
`r tippy("بَنى", tooltip = "إِبْنٌ (أَبْنَاءٌ  بَنُونَ)<br>NOUN<br>Case=Nom|Definite=Cons|Number=Sing")`
`r tippy("لِأَنْ", tooltip = "لِأَنْ<br>CCONJ<br>")`
`r tippy("يَغْدِرُوا", tooltip = "غَدَرَ يّغْدِرُ (غَدْرٌ)<br>VERB<br>ModAsp=Perf|Gender=Masc|Number=Plur|Person=3|Voice=Act")`
`r tippy("بِهِمَا", tooltip = "ب<br>ADP<br>AdpType=Prep<br>هُما<br>PRON<br>Gender=Masc|Number=Dual|Person=3|PronType=PersSuff")`
`r tippy("فَأَبَى", tooltip = "ف<br>CCONJ<br><br>أَبَى<br>VERB<br>Stem=I|ModAsp=Perf|Gender=Masc|Number=Sing|Person=3|Voice=Act")`
`r tippy("عَلَيْهِ", tooltip = "على<br>ADP<br>AdpType=Prep<br>ه<br>PRON<br>Gender=Masc|Number=Sing|Person=3|PronType=PersSuff")`
`r tippy("أَصْحَابُهُ", tooltip = "صاحِبٌ (أَصْحابٌ)<br>NOUN<br>Case=Nom|Definite=Cons|Number=Plur<br>ه<br>PRON<br>Gender=Masc|Number=Sing|Person=3|PronType=PersSuff")`
`r tippy("فَرَزَّ", tooltip = "ف<br>CCONJ<br><br>رَزَّ يَرُوزُّ (رَزٌّ)<br>VERB<br>ModAsp=Perf|Gender=Masc|Number=Sing|Person=3|Voice=Act")`
`r tippy("سَهْماً", tooltip = "سَهْمٌ (سِهَامٌ  أَسْهُمٌ)<br>NOUN<br>Case=Acc|Definite=Ind|Number=Sing")`
`r tippy("بِسَاحَتِهِما", tooltip = "ب<br>ADP<br>AdpType=Prep<br>ساحةٌ (ساحَات سَاحٌ  سُوحٌ)<br>NOUN<br>Case=Gen|Definite=Cons|Number=Sing<br>هُما<br>PRON<br>Gender=Masc|Number=Dual|Person=3|PronType=PersSuff")`
`r tippy("وَكانَ", tooltip = "و<br>CCONJ<br><br>كانَ يَكُونُ (كَوْنٌ)<br>VERB<br>ModAsp=Perf|Gender=Masc|Number=Sing|Person=3|Voice=Act")`
`r tippy("صاهلة بِن كاهل بِن الحرث ابن تميم بِن سعد بِن هذيل", tooltip = "صاهلة بِن كاهل بِن الحرث ابن تميم بِن سعد بِن هذيل<br>PROPN<br>")`
`r tippy("ذٰلِكَ", tooltip = "ذٰلِكَ<br>PRON<br>Gender=Masc|Number=Sing|PronType=Dem")`
`r tippy("مِنْ", tooltip = "مِن<br>ADP<br>AdpType=Prep")`
`r tippy("فِعْلِ", tooltip = "فِعْلٌ (أفعالٌ)<br>NOUN<br>Case=Gen|Definite=Cons|Number=Sing")`
`r tippy("أَهْلِ", tooltip = "أَهْلٌ (أَهالٍ)<br>NOUN<br>Case=Gen|Definite=Cons|Number=Sing")`
`r tippy("الْجَاهِلِيَّةِ", tooltip = "الْجَاهِلِيَّةُ<br>NOUN<br>Case=Gen|Definite=Def|Number=Sing")`
`r tippy("فَتَعَدَّوْا", tooltip = "فَ<br>CCONJ<br><br>تَعَدَّى<br>VERB<br>ModAsp=Perf|Gender=Masc|Number=Plur|Person=3|Voice=Act|Stem=V")`
`r tippy("عَنْهُمَا", tooltip = "عَنْ<br>ADP<br>AdpType=Prep<br>هُما<br>PRON<br>Gender=Masc|Number=Dual|Person=3|PronType=PersSuff")`
`r tippy("ثُمَّ", tooltip = "ثُمَّ<br>CCONJ<br>")`
`r tippy("طَلَعُوا", tooltip = "طَلَعَ يَطْلَعُ (طَلِعَ طُلُوعٌ)<br>VERB<br>ModAsp=Perf|Gender=Masc|Number=Plur|Person=3|Voice=Act")`
`r tippy("لِمَصْدَرِ", tooltip = "ل<br>ADP<br>AdpType=Prep<br>مَصْدَرٌ (مَصَادِرُ)<br>NOUN<br>Case=Gen|Definite=Cons|Number=Sing")`
`r tippy("وَذٰلِكَ", tooltip = "و<br>CCONJ<br><br>ذٰلِكَ<br>PRON<br>Gender=Masc|Number=Sing|PronType=Dem")`
`r tippy("حُثُنٍ", tooltip = "حُثُنٍ<br>PROPN<br>")`
`r tippy("فَوَجَدُوا", tooltip = "ف<br>CCONJ<br><br>وَجَدَ يَجِدُ (وَجْدٌ وِجْدَانٌ)<br>VERB<br>ModAsp=Perf|Gender=Masc|Number=Plur|Person=3|Voice=Act")`
`r tippy("أَهْلَ", tooltip = "أَهْلٌ (أَهالٍ)<br>NOUN<br>Case=Acc|Definite=Cons|Number=Sing")`
`r tippy("بَيْتٍ", tooltip = "بَيْتٌ (بُيُوتٌ)<br>NOUN<br>Case=Gen|Definite=Ind|Number=Sing")`
`r tippy("شَاذٍّ", tooltip = "شاذ (شُذَّاذٌ )<br>ADJ<br>Case=Gen|Definite=Ind|Number=Sing")`
`r tippy("مِنْ", tooltip = "مِنْ<br>ADP<br>AdpType=Prep")`
`r tippy("بَنِي قُرَيْمٍ", tooltip = "بَنِي قُرَيْمٍ<br>NOUN<br>Case=Gen|Definite=Cons|Number=Plur")`
`r tippy("ذَنَبَ", tooltip = "ذَنَبٌ (أذنابٌ)<br>NOUN<br>Case=Gen|Definite=Cons|Number=Sing")`
`r tippy("نُمارٍ", tooltip = "نمارٌ<br>PROPN<br>Case=Gen|Definite=Ind|Number=Sing")`
`r tippy("فَظَلَّ", tooltip = "ف<br>CCONJ<br><br>ظلّ يّظِلُّ (ظُلُولٌ)<br>VERB<br>ModAsp=Perf|Gender=Masc|Number=Sing|Person=3|Voice=Act")`
`r tippy("فِي", tooltip = "فِي<br>ADP<br>AdpType=Prep")`
`r tippy("يُرَاقِبُهُمْ", tooltip = "راقَبَ<br>VERB<br>ModAsp=Impf|Gender=Masc|Number=Sing|Person=3|Voice=Act|Stem=III<br>هُمْ<br>PRON<br>Gender=Masc|Number=Sing|Person=3|PronType=PersSuff")`
`r tippy("حَتَّى", tooltip = "حَتَّى<br>CCONJ<br>")`
`r tippy("أَمْسَوْا", tooltip = "أَمسى<br>VERB<br>Aspect=Perf|Gender=Masc|Number=Plur|Person=3|Voice=Act|Stem=IV")`
`r tippy("وذٰلِكَ", tooltip = "و<br>CCONJ<br><br>ذلِكَ<br>PRON<br>Gender=Masc|Number=Sing|PronType=Dem")`
`r tippy("الْبَيْتُ", tooltip = "بَيْتٌ (بُيُوتٌ)<br>NOUN<br>Case=Nom|Definite=Def|Number=Sing")`
`r tippy("لِسَاعِدةَ بْنِ سُفْيَانَ", tooltip = "ل<br>ADP<br>AdpType=Prep<br>سَاعِدةَ بْنِ سُفْيَانَ<br>PROPN<br>Gender=Masc")`
`r tippy("أَحَدِ", tooltip = "أَحَدٌ<br>NUM<br>Case=Gen|Definite=Cons|Gender=Masc|NumValue=1")`
`r tippy("بَنِي حَارِثَةَ بْنِ قُرَيْمٍ", tooltip = "بَنِي حَارِثَةَ بْنِ قُرَيْمٍ<br>PROPN<br>")`
`r tippy("فَحَصَرَهُمْ", tooltip = "ف<br>CCONJ<br><br>حَصَرَ يَحْصُرُ(حَصْرٌ)<br>VERB<br>ModAsp=Perf|Gender=Masc|Number=Sing|Person=3|Voice=Act<br>هُمْ<br>PRON<br>Gender=Masc|Number=Sing|Person=3|PronType=PersSuff")`
`r tippy("تَأَبَّطَ شَرّاً", tooltip = "تَأَبَّطَ شَرّاً<br>PROPN<br>")`
`r tippy("عُقْبِ", tooltip = "عُقْبٌ (أعْقابٌ)<br>NOUN<br>Case=Gen|Definite=Cons|Number=Sing")`
`r tippy("وَأَصْحَابُهُ", tooltip = "و<br>CCONJ<br><br>صاحِبٌ (أَصْحابٌ)<br>NOUN<br>Case=Nom|Definite=Cons|Number=Plur<br>ه<br>PRON<br>Gender=Masc|Number=Sing|Person=3|PronType=PersSuff")`
`r tippy("حَتَّى", tooltip = "حَتَّى<br>CCONJ<br>")`
`r tippy("أَمْسَوْا", tooltip = "أَمْسَى<br>VERB<br>ModAsp=Perf|Gender=Masc|Number=Plur|Person=3|Voice=Act|Stem=IV")`
`r tippy("وَقَدْ", tooltip = "و<br>CCONJ<br><br>قَدْ<br>PART<br>")`
`r tippy("قَالَتْ", tooltip = "قالَ يَقُولُ (قَوْلٌ)<br>VERB<br>ModAsp=Perf|Gender=Fem|Number=Sing|Person=3|Voice=Act")`
`r tippy("وَلِيدَةٌ", tooltip = "وَلِيدَةٌ (وَلاَئِدُ)<br>NOUN<br>Case=Nom|Definite=Ind|Number=Sing")`
`r tippy("لِسَاعِدَةَ", tooltip = "ل<br>ADP<br>AdpType=Prep<br>ساعِدَةٌ<br>PROPN<br>Case=Gen|Definite=Cons|Number=Sing")`
`r tippy("لِسَيِّدِهَا", tooltip = "ل<br>ADP<br>AdpType=Prep<br>سَيِّدٌ (سَادَةٌ  أَسْيَادٌ سَادَاتٌ)<br>NOUN<br>Case=Gen|Definite=Cons|Number=Sing<br>ها<br>PRON<br>Gender=Masc|Number=Sing|Person=3|PronType=PersSuff")`
`r tippy("يَا", tooltip = "يَا<br>PART<br>")`
`r tippy("سَيَّدِي", tooltip = "سَيِّدٌ (سَادَةٌ  أَسْيَادٌ سَادَاتٌ)<br>NOUN<br>Case=Nom|Definite=Cons|Number=Sing<br>ي<br>PRON<br>Number=Sing|Person=1|PronType=PersSuff")`
`r tippy("شَهْرٍ", tooltip = "شَهْرٌ (شُهُورٌ)<br>NOUN<br>Case=Gen|Definite=Cons|Number=Sing")`
`r tippy("قَدْ", tooltip = "قَد<br>PART<br>")`
`r tippy("رَأَيْتُ", tooltip = "رَأَى يَرَى (رَأْىٌ رُؤْيَةٌ)<br>VERB<br>ModAsp=Perf|Number=Sing|Person=1|Voice=Act")`
`r tippy("الْيَوْمَ", tooltip = "الْيَوْمَ<br>ADV<br>")`
`r tippy("الْقَوْمَ", tooltip = "قَوْمٌ (أقْوامٌ)<br>NOUN<br>Case=Acc|Definite=Def|Number=Sing")`
`r tippy("أَوِ", tooltip = "أَوْ<br>CCONJ<br>")`
`r tippy("الْبَقَرَ", tooltip = "بَقَرٌ (أَبْقَارٌ)<br>NOUN<br>Case=Acc|Definite=Def|Number=Sing")`
`r tippy("بِهٰذَا", tooltip = "ب<br>ADP<br>AdpType=Prep<br>هذا<br>PRON<br>Gender=Masc|Number=Sing|PronType=Dem")`
`r tippy("الْجَبَلِ", tooltip = "جَبَلٌ (جِبالٌ)<br>NOUN<br>Case=Gen|Definite=Def|Number=Sing")`
`r tippy("فَبَاتَ", tooltip = "فَ<br>CCONJ<br><br>بَاتَ يَبيتُ (بَيْتٌ مَبِيتٌ)<br>NOUN<br>Case=Gen|Definite=Cons|Number=Sing")`
`r tippy("الْشَّيْخُ", tooltip = "شَيْخٌ (شُيُوخٌ  أَشْيَاخٌ  مَشَايِخُ)<br>NOUN<br>Case=Nom|Definite=Def|Number=Sing")`
`r tippy("حَرَامٍ", tooltip = "حَرَامٌ (حُرُمٌ)<br>ADJ<br>Case=Gen|Definite=Ind|Number=Sing")`
`r tippy("حَاذِراً", tooltip = "حَاذِراً<br>ADV<br>")`
`r tippy("قآئِماً", tooltip = "قَامَ<br>PTCP<br>Stem=I|Case=Acc|Definite=Ind|Gender=Masc|Number=Sing|Voice=Act")`
`r tippy("بِسَيْفِهِ", tooltip = "ب<br>ADP<br>AdpType=Prep<br>سَيْفٌ (سُيُوفٌ)<br>NOUN<br>Case=Gen|Definite=Cons|Number=Sing<br>ه<br>PRON<br>Gender=Masc|Number=Sing|Person=3|PronType=PersSuff")`
`r tippy("بِسَاحَةِ", tooltip = "ب<br>ADP<br>AdpType=Prep<br>ساحةٌ (ساحَات سَاحٌ  سُوحٌ)<br>NOUN<br>Case=Gen|Definite=Cons|Number=Sing")`
`r tippy("أّهْلِهِ", tooltip = "أَهْلٌ (أَهالٍ)<br>NOUN<br>Case=Gen|Definite=Cons|Number=Sing<br>ه<br>PRON<br>Gender=Masc|Number=Sing|Person=3|PronType=PersSuff")`
`r tippy("وَانْتَظَرَ", tooltip = "و<br>CCONJ<br><br>اِنْتَظَرَ<br>VERB<br>ModAsp=Perf|Gender=Masc|Number=Sing|Person=3|Voice=Act|Stem=VIII")`
`r tippy("تَأَبَّطَ شَرّاً", tooltip = "تَأَبَّطَ شَرّاً<br>PROPN<br>")`
`r tippy("وَأَصْحَابُهُ", tooltip = "و<br>CCONJ<br><br>صاحِبٌ (أَصْحابٌ)<br>NOUN<br>Case=Nom|Definite=Cons|Number=Plur<br>ه<br>PRON<br>Gender=Masc|Number=Sing|Person=3|PronType=PersSuff")`
`r tippy("أَنْ", tooltip = "أَنْ<br>CCONJ<br>")`
`r tippy("يَغْفُلَ", tooltip = "غَفَلَ يَغْفُلَ (غَفْلٌ عُفُولٌ)<br>VERB<br>ModAsp=Impf|Gender=Masc|Number=Sing|Person=3|Voice=Act")`
`r tippy("مِمَّا", tooltip = "مِنْ<br>ADP<br>AdpType=Prep<br>مَا<br>CCONJ<br>")`
`r tippy("الْشَّيْخُ", tooltip = "شَيْخٌ (شُيُوخٌ  أَشْيَاخٌ  مَشَايِخُ)<br>NOUN<br>Case=Nom|Definite=Def|Number=Sing")`
`r tippy("وَذٰلِكَ", tooltip = "و<br>CCONJ<br><br>ذلِكَ<br>PRON<br>Gender=Masc|Number=Sing|PronType=Dem")`
`r tippy("آخِرَ", tooltip = "آخِرٌ<br>ADJ<br>Case=Acc|Definite=Cons|Gender=Masc|Number=Sing")`
`r tippy("لَيْلَةٍ", tooltip = "لَيلَةٌ (لَيالٍ)<br>NOUN<br>Case=Gen|Definite=Ind|Number=Sing")`
`r tippy("مِنَ", tooltip = "مِنْ<br>ADP<br>AdpType=Prep")`
`r tippy("الْشَّهْرِ", tooltip = "شَهْرٌ (شُهُورٌ)<br>NOUN<br>Case=Gen|Definite=Def|Number=Sing")`
`r tippy("فَلَمَّا", tooltip = "ف<br>CCONJ<br><br>لَمَّا<br>CCONJ<br>")`
`r tippy("خَشُوا", tooltip = "خَشِيَ يَخْشَى (خَشْيَةٌ)<br>VERB<br>ModAsp=Perf|Gender=Masc|Number=Plur|Person=3|Voice=Act")`
`r tippy("أَنْ", tooltip = "أَنْ<br>CCONJ<br>")`
`r tippy("يَفْضَحَهُمُ", tooltip = "فَضَحَ يّفْضّحُ (فَضْحٌ)<br>VERB<br>ModAsp=Impf|Gender=Masc|Number=Sing|Person=3|Voice=Act<br>هُمْ<br>PRON<br>Gender=Masc|Number=Sing|Person=3|PronType=PersSuff")`
`r tippy("كَانَ", tooltip = "كانَ يَكُونُ (كَوْنٌ)<br>VERB<br>ModAsp=Perf|Gender=Masc|Number=Sing|Person=3|Voice=Act")`
`r tippy("الصُّبْحُ", tooltip = "صُبْحٌ ( أَصْبَاحٌ)<br>NOUN<br>Case=Nom|Definite=Def|Number=Sing")`
`r tippy("وَلَمْ", tooltip = "و<br>CCONJ<br><br>لم<br>PART<br>")`
`r tippy("يَقْدِرُوا", tooltip = "قَدَرَ يَقْدِرُ ( قَدْرٌ قُدْرَةٌ)<br>VERB<br>ModAsp=ـJuss|Gender=Masc|Number=Plur|Person=3|Voice=Act")`
`r tippy("عَلَى", tooltip = "عَلَى<br>ADP<br>AdpType=Prep")`
`r tippy("غِرَّةٍ", tooltip = "غِرَّةٌ (غِرَرٌ)<br>NOUN<br>Case=Gen|Definite=Ind|Number=Sing")`
`r tippy("مَشَوْا", tooltip = "مَشَى يَمْشي (مَشْىٌ)<br>VERB<br>ModAsp=ـPerf|Gender=Masc|Number=Plur|Person=3|Voice=Act")`
`r tippy("إِلَيْهِ", tooltip = "إِلى<br>ADP<br>AdpType=Prep<br>ه<br>PRON<br>Gender=Masc|Number=Sing|Person=3|PronType=PersSuff")`
`r tippy("وَغَرُّوهُ", tooltip = "و<br>CCONJ<br><br>غَرَّ يّغُرُ(غَرٌّ غُرُورٌ)<br>VERB<br>ModAsp=ـPerf|Gender=Masc|Number=Plur|Person=3|Voice=Act<br>ه<br>PRON<br>Gender=Masc|Number=Sing|Person=3|PronType=PersSuff")`
`r tippy("بِبَقِيَّةِ", tooltip = "ب<br>ADP<br>AdpType=Prep<br>بَقِيَّةٌ (بَقَايا)<br>NOUN<br>Case=Gen|Definite=Cons|Number=Sing")`
`r tippy("الشَّهْرِ", tooltip = "شَهْرٌ (شُهُورٌ)<br>NOUN<br>Case=Gen|Definite=Def|Number=Sing")`
`r tippy("يُحَرِّمُ", tooltip = "حَرَّمَ<br>VERB<br>ModAsp=Impf|Gender=Masc|Number=Sing|Person=3|Voice=Act|Stem=II")`
`r tippy("الحَرَامِ", tooltip = "حَرَامٌ (حُرُمٌ)<br>ADJ<br>Case=Gen|Definite=Def|Gender=Masc|Number=Sing")`
`r tippy("وَأَعْطَوْهُ", tooltip = "و<br>CCONJ<br><br>أَعْطَى<br>VERB<br>ModAsp=ـPerf|Gender=Masc|Number=Plur|Person=3|Voice=Act|Stem=IV<br>ه<br>PRON<br>Gender=Masc|Number=Sing|Person=3|PronType=PersSuff")`
`r tippy("مِنْ", tooltip = "مِن<br>ADP<br>AdpType=Prep")`
`r tippy("مَوَاثِيقِهِمْ", tooltip = "مِيثَاقٌ (مَوَاثِيقُ)<br>NOUN<br>Case=Gen|Definite=Cons|Number=Plur<br>هُمْ<br>PRON<br>Gender=Masc|Number=Sing|Person=3|PronType=PersSuff")`
`r tippy("مَا", tooltip = "مَا<br>PRON<br>")`
`r tippy("أَقْنَعَهُ", tooltip = "أَقْنَعَ<br>VERB<br>ModAsp=ـPerf|Gender=Masc|Number=Sing|Person=3|Voice=Act|Stem=IV<br>ه<br>PRON<br>Gender=Masc|Number=Sing|Person=3|PronType=PersSuff")`
`r tippy("وَشَكَوْا", tooltip = "و<br>CCONJ<br><br>شَكا<br>VERB<br>ModAsp=ـPerf|Gender=Masc|Number=Plur|Person=3|Voice=Act")`
`r tippy("إِلَيْهِ", tooltip = "شَكا يَشْكُو (شَكْوَى شَكْوٌ)<br>ADP<br>AdpType=Prep<br>ه<br>PRON<br>Gender=Masc|Number=Sing|Person=3|PronType=PersSuff")`
`r tippy("الْجُوعَ", tooltip = "جُوعٌ<br>NOUN<br>Case=Acc|Definite=Def|Number=Sing")`
`r tippy("فَلَمَّا", tooltip = "ف<br>CCONJ<br><br>لَمَّا<br>CCONJ<br>")`
`r tippy("شَأْنِ", tooltip = "شَأْنٌ (شُؤُونٌ)<br>NOUN<br>Case=Gen|Definite=Cons|Number=Sing")`
`r tippy("أَهْلُ", tooltip = "أَهْلٌ (أَهالٍ)<br>NOUN<br>Case=Nom|Definite=Cons|Number=Sing")`
`r tippy("آمَنُوا", tooltip = "آمَنَ<br>VERB<br>ModAsp=ـPerf|Gender=Masc|Number=Plur|Person=3|Voice=Act|Stem=IV")`
`r tippy("وَثَبُوا", tooltip = "وَثَبَ يَثِبُ (وَثْبٌ وُثُوبٌ وَثَبَانٌ)<br>VERB<br>ModAsp=ـPerf|Gender=Masc|Number=Plur|Person=3|Voice=Act")`
`r tippy("عَلَيْهِ", tooltip = "على<br>ADP<br>AdpType=Prep<br>ه<br>PRON<br>Gender=Masc|Number=Sing|Person=3|PronType=PersSuff")`
`r tippy("فَقَتَلُوهُ", tooltip = "ف<br>CCONJ<br><br>قَتَلَ يَقْتُلُ (قَتْلٌ)<br>VERB<br>ModAsp=ـPerf|Gender=Masc|Number=Plur|Person=3|Voice=Act<br>ه<br>PRON<br>Gender=Masc|Number=Sing|Person=3|PronType=PersSuff")`
`r tippy("وَابْناً", tooltip = "و<br>CCONJ<br><br>إِبْنٌ (أَبْنَاءٌ  بَنُونَ)<br>NOUN<br>Case=Acc|Definite=Ind|Number=Sing")`
`r tippy("لَهُ", tooltip = "ل<br>ADP<br>AdpType=Prep<br>ه<br>PRON<br>Gender=Masc|Number=Sing|Person=3|PronType=PersSuff")`
`r tippy("صَغِيراً", tooltip = "صَغيرٌ (صِغَارٌ)<br>ADJ<br>Case=Acc|Definite=Ind|Gender=Masc|Number=Sing")`
`r tippy("حِينَ", tooltip = "حِينَ<br>ADP<br>AdpType=Prep")`
`r tippy("مَشَى", tooltip = "مَشَى يَمْشي (مَشْىٌ)<br>VERB<br>ModAsp=ـPerf|Gender=Masc|Number=Sing|Person=3|Voice=Act")`
`r tippy("وَمَضَى", tooltip = "و<br>CCONJ<br><br>مَضَى يَمْضِي (مُضِىٌّ , مُضُوٌّ)<br>VERB<br>ModAsp=ـPerf|Gender=Masc|Number=Sing|Person=3|Voice=Act")`
`r tippy("الْجَاهِلِيَّةِ", tooltip = "الْجَاهِلِيَّة<br>NOUN<br>Case=Gen|Definite=Def|Number=Sing")`
`r tippy("تَأَبَّطَ شَرّاً", tooltip = "تَأَبَّطَ شَرّاً<br>PROPN<br>")`
`r tippy("إِلَى", tooltip = "إِلَى<br>ADP<br>AdpType=Prep")`
`r tippy("ابْنٍ", tooltip = "إِبْنٌ (أَبْنَاءٌ  بَنُونَ)<br>NOUN<br>Case=Gen|Definite=Ind |Number=Sing|")`
`r tippy("لَهُ", tooltip = "ل<br>ADP<br>AdpType=Prep<br>ه<br>PRON<br>Gender=Masc|Number=Sing|Person=3|PronType=PersSuff")`
`r tippy("ذى", tooltip = "ذو<br>PART<br>Case=Gen|Gender=Masc|Number=Sing|PronType=Rel")`
`r tippy("ذُؤَابَةٍ", tooltip = "ذُؤَابَةٌ (ذَوَائِبُ)<br>NOUN<br>Case=Nom|Definite=Ind|Number=Sing")`
`r tippy("كَانَ", tooltip = "كانَ يَكُونُ (كَوْنٌ)<br>VERB<br>ModAsp=ـPerf|Gender=Masc|Number=Sing|Person=3|Voice=Act")`
`r tippy("أَبُوهُ", tooltip = "أَبٌ (آبَاءٌ)<br>NOUN<br>Case=Nom|Definite=Cons|Number=Sing<br>ه<br>PRON<br>Gender=Masc|Number=Sing|Person=3|PronType=PersSuff")`
`r tippy("قَدْ", tooltip = "قَدْ<br>PART<br>")`
`r tippy("أَمَرَهُ", tooltip = "أمَرَ يَأْمُرُ (أَمْرٌ إِمَارَةٌ)<br>VERB<br>ModAsp=ـPerf|Gender=Masc|Number=Sing|Person=3|Voice=Act<br>ه<br>PRON<br>Gender=Masc|Number=Sing|Person=3|PronType=PersSuff")`
`r tippy("حَتَّى", tooltip = "حَتَّى<br>CCONJ<br>AdpType=Prep")`
`r tippy("فَارْتَبَأَ", tooltip = "ف<br>CCONJ<br><br>ارْتَبَأَ<br>VERB<br>ModAsp=ـPerf|Gender=Masc|Number=Sing|Person=3|Voice=Act|Stem=VIII")`
`r tippy("مِنْ", tooltip = "مِنْ<br>ADP<br>AdpType=Prep")`
`r tippy("وَرَآءِ", tooltip = "وَرَآءَ<br>ADP<br>AdpType=Prep")`
`r tippy("مَالِهِ", tooltip = "مَالٌ (أَمْوَالٌ)<br>NOUN<br>Case=Gen|Definite=Cons|Number=Sing<br>ه<br>PRON<br>Gender=Masc|Number=Sing|Person=3|PronType=PersSuff")`
`r tippy("يُقَالُ", tooltip = "قالَ يَقُولُ (قَوْلٌ)<br>VERB<br>ModAsp=ـImpf|Gender=Masc|Number=Sing|Person=3|Voice=Pass")`
`r tippy("لَهُ", tooltip = "ل<br>ADP<br>AdpType=Prep<br>ه<br>PRON<br>Gender=Masc|Number=Sing|Person=3|PronType=PersSuff")`
`r tippy("سُفْيَانُ بْنُ سَاعِدَةَ", tooltip = "سُفْيَانُ بْنُ سَاعِدَةَ<br>PROPN<br>Case=Nom|Definite=Ind|Number=Dual")`
`r tippy("فَأَقْبَلَ", tooltip = "ف<br>CCONJ<br><br>أقْبَلَ<br>VERB<br>ModAsp=ـPerf|Gender=Masc|Number=Sing|Person=3|Voice=Act|Stem=IV")`
`r tippy("إِلَيْهِ", tooltip = "إلى<br>ADP<br>AdpType=Prep<br>ه<br>PRON<br>Gender=Masc|Number=Sing|Person=3|PronType=PersSuff")`
`r tippy("تَأَبَّطَ شَرّاً", tooltip = "تَأَبَّطَ شَرّاً<br>PROPN<br>")`
`r tippy("هَبَطَ", tooltip = "هَبَطَ يَهْبُطُ يَهْبِطُ (هُبُوطٌ)<br>VERB<br>ModAsp=Perf|Gender=Masc|Number=Sing|Person=3|Voice=Act")`
`r tippy("مُسْتَتِراً", tooltip = "مُسْتَتِرٌ<br>ADJ<br>Case=Acc|Definite=Ind|Gender=Masc|Number=Sing")`
`r tippy("بِمِجَنِّهِ", tooltip = "ب<br>ADP<br>AdpType=Prep<br>مِجَنّ (مِجَنَّةٌ  مَجَانُّ)<br>NOUN<br>Case=Gen|Definite=Ind|Number=Sing<br>ه<br>PRON<br>Gender=Masc|Number=Sing|Person=3|PronType=PersSuff")`
`r tippy("فَلَمَّا", tooltip = "ف<br>CCONJ<br><br>لَمَّا<br>CCONJ<br>")`
`r tippy("خَشِيَ", tooltip = "خَشِيَ يَخْشَى (خَشْيةٌ)<br>VERB<br>ModAsp=ـPerf|Gender=Masc|Number=Sing|Person=3|Voice=Act")`
`r tippy("الْغُلَامُ", tooltip = "غُلامٌ (غِلْمَانٌ)<br>NOUN<br>Case=Nom|Definite=Def|Number=Sing")`
`r tippy("أَنْ", tooltip = "أَنَّ<br>CCONJ<br>")`
`r tippy("يَنَالَهُ", tooltip = "نالَ يَنالُ (نَيْلٌ)<br>VERB<br>ModAsp=ـSubj|Gender=Masc|Number=Sing|Person=3|Voice=Act<br>ه<br>PRON<br>Gender=Masc|Number=Sing|Person=3|PronType=PersSuff")`
`r tippy("تَأَبَّطَ شَرّاً", tooltip = "تَأَبَّطَ شَرّاً<br>PROPN<br>")`
`r tippy("بِسَيْفِهِ", tooltip = "ب<br>ADP<br>AdpType=Prep<br>سَيْفٌ (سُيُوفٌ)<br>NOUN<br>Case=Gen|Definite=Cons|Number=Sing<br>ه<br>PRON<br>Gender=Masc|Number=Sing|Person=3|PronType=PersSuff")`
`r tippy("وَلَيْسَ", tooltip = "و<br>CCONJ<br><br>لَيْسَ<br>PART<br>")`
`r tippy("صَدْرَ", tooltip = "صَدْرٌ (صُدُورٌ)<br>NOUN<br>Case=Acc|Definite=Cons|Number=Sing")`
`r tippy("مَعَ", tooltip = "مَعَ<br>ADP<br>AdpType=Prep")`
`r tippy("الْغُلَامِ", tooltip = "غُلامٌ (غِلْمَانٌ)<br>NOUN<br>Case=Gen|Definite=Def|Number=Sing")`
`r tippy("سَيْفٌ", tooltip = "سَيْفٌ (سُيُوفٌ)<br>NOUN<br>Case=Nom|Definite=Ind|Number=Sing")`
`r tippy("وَهُوَ", tooltip = "و<br>CCONJ<br><br>هُوَ<br>PRON<br>Gender=Masc|Number=Sing|Person=3")`
`r tippy("مُوفِقٌ", tooltip = "أَوْفَقَ<br>PTCP<br>Stem=IV|Case=Nom|Definite=Ind|Gender=Masc|Number=Sing|Voice=Act")`
`r tippy("بِسَهِمٍ", tooltip = "ب<br>ADP<br>AdpType=Prep<br>سَهْمٌ (سِهَامٌ  أَسْهُمٌ)<br>NOUN<br>Case=Gen|Definite=Ind|Number=Sing")`
`r tippy("رَمَى", tooltip = "رَمَى يَرْمي (رَمْىٌ)<br>VERB<br>ModAsp=ـPerf|Gender=Masc|Number=Sing|Person=3|Voice=Act")`
`r tippy("مِجَنَّ", tooltip = "مِجَنّ (مَجَانُّ)<br>NOUN<br>Case=Acc|Definite=Cons|Number=Sing")`
`r tippy("تَأَبَّطَ شَرّاً", tooltip = "تَأَبَّطَ شَرّاً<br>PROPN<br>")`
`r tippy("بِحَجَمٍ", tooltip = "ب<br>ADP<br>AdpType=Prep<br>حَجَمٌ<br>NOUN<br>Case=Gen|Definite=Ind|Number=Sing")`
`r tippy("إِدَامٍ", tooltip = "إِدَامٌ<br>PROPN<br>")`
`r tippy("فَظَنَّ", tooltip = "ف<br>CCONJ<br><br>ظَنَّ يَظُنُّ (ظَنٌّ)<br>VERB<br>ModAsp=ـPerf|Gender=Masc|Number=Sing|Person=3|Voice=Act")`
`r tippy("أَنَّهُ", tooltip = "أنَّ<br>CCONJ<br><br>ه<br>PRON<br>Gender=Masc|Number=Sing|Person=3|PronType=PersSuff")`
`r tippy("قَدْ", tooltip = "قَدْ<br>PART<br>")`
`r tippy("أَرْسَلَ", tooltip = "أَرْسَلَ<br>VERB<br>ModAsp=ـPerf|Gender=Masc|Number=Sing|Person=3|Voice=Act|Stem=IV")`
`r tippy("سَهْمَهُ", tooltip = "سَهْمٌ (سِهَامٌ  أَسْهُمٌ)<br>NOUN<br>Case=Acc|Definite=Cons|Number=Sing<br>ه<br>PRON<br>Gender=Masc|Number=Sing|Person=3|PronType=PersSuff")`
`r tippy("فَوَضَعَ", tooltip = "ف<br>CCONJ<br><br>وَضَعَ يَضَعُ (وَضْعٌ)<br>VERB<br>ModAsp=ـPerf|Gender=Masc|Number=Sing|Person=3|Voice=Act")`
`r tippy("الْمِجَنَّ", tooltip = "مِجَنّ (مَجَانُّ)<br>NOUN<br>Case=Acc|Definite=Def|Number=Sing")`
`r tippy("وَأَرْسَلَ", tooltip = "و<br>CCONJ<br><br>أَرْسَلَ<br>VERB<br>ModAsp=ـPerf|Gender=Masc|Number=Sing|Person=3|Voice=Act|Stem=IV")`
`r tippy("الْغُلَامُ", tooltip = "غُلامٌ (غِلْمَانٌ)<br>NOUN<br>Case=Nom|Definite=Def|Number=Sing")`
`r tippy("السَّهْمَ", tooltip = "سَهْمٌ (سِهَامٌ  أَسْهُمٌ)<br>NOUN<br>Case=Acc|Definite=Def|Number=Sing")`
`r tippy("وَخَفَّضَ", tooltip = "و<br>CCONJ<br><br>خَفَّضَ<br>VERB<br>ModAsp=Perf|Gender=Masc|Number=Sing|Person=3|Voice=Act|Stem=II")`
`r tippy("فَلَمْ", tooltip = "ف<br>CCONJ<br><br>لَمْ<br>PART<br>")`
`r tippy("يُخْطِئْ", tooltip = "أَخْطَأَ<br>VERB<br>ModAsp=ـJuss|Gender=Masc|Number=Sing|Person=3|Voice=Act|Stem=IV")`
`r tippy("بِهِ", tooltip = "ب<br>ADP<br>AdpType=Prep<br>ه<br>PRON<br>Gender=Masc|Number=Sing|Person=3|PronType=PersSuff")`
`r tippy("لَبَّتَهُ", tooltip = "لَبَّةٌ<br>NOUN<br>Case=Acc|Definite=Cons|Number=Sing<br>ه<br>PRON<br>Gender=Masc|Number=Sing|Person=3|PronType=PersSuff")`
`r tippy("حَتَّى", tooltip = "حَتَّى<br>CCONJ<br>")`
`r tippy("خَرَجَ", tooltip = "خَرَجَ يَخْرُجُ (خُرُوجٌ)<br>VERB<br>ModAsp=ـPerf|Gender=Masc|Number=Sing|Person=3|Voice=Act")`
`r tippy("مِنْهُ", tooltip = "مِنْ<br>ADP<br>AdpType=Prep<br>ه<br>PRON<br>Gender=Masc|Number=Sing|Person=3|PronType=PersSuff")`
`r tippy("السَّهْمُ", tooltip = "سَهْمٌ (سِهَامٌ  أَسْهُمٌ)<br>NOUN<br>Case=Gen|Definite=Def|Number=Sing")`
`r tippy("وَوَقَعَ", tooltip = "و<br>CCONJ<br><br>وَقَعَ يَقَعَ ( وُقُوعٌ)<br>VERB<br>ModAsp=ـPerf|Gender=Masc|Number=Sing|Person=3|Voice=Act")`
`r tippy("فى", tooltip = "فِي<br>ADP<br>AdpType=Prep")`
`r tippy("عَنْ", tooltip = "عَنْ<br>ADP<br>AdpType=Prep")`
`r tippy("الْبَطْحَآءِ", tooltip = "بَطْحَاءُ (بِطَاحٌ , بَطْحَاوَاتٌ)<br>NOUN<br>Case=Gen|Definite=Def|Number=Sing|Gender=Fem")`
`r tippy("حَذْوَ", tooltip = "حَذْوَ<br>ADP<br>AdpType=Prep")`
`r tippy("الْقَوْمِ", tooltip = "قَوْمٌ (أقْوامٌ)<br>NOUN<br>Case=Gen|Definite=Def|Number=Sing")`
`r tippy("وَأَبوهُ", tooltip = "و<br>CCONJ<br><br>أَبٌ (آبَاءٌ)<br>NOUN<br>Case=Nom|Definite=Cons|Number=Sing<br>ه<br>PRON<br>Gender=Masc|Number=Sing|Person=3|PronType=PersSuff")`
`r tippy("مُمْسَكٌ", tooltip = "أَمْسَكَ<br>PTCP<br>Stem=IV|Case=Nom|Definite=Ind|Gender=Masc|Number=Sing|Voice=Pass")`
`r tippy("فَقَالَ", tooltip = "ف<br>CCONJ<br><br>قالَ يَقُولُ (قَوْلٌ)<br>VERB<br>ModAsp=ـPerf|Gender=Masc|Number=Sing|Person=3|Voice=Act")`
`r tippy("أَبُوهُ", tooltip = "أَبٌ (آبَاءٌ)<br>NOUN<br>Case=Nom|Definite=Cons|Number=Sing<br>ه<br>PRON<br>Gender=Masc|Number=Sing|Person=3|PronType=PersSuff")`
`r tippy("حِينَ", tooltip = "حِينَ<br>ADP<br>AdpType=Prep")`
`r tippy("وَقَعَ", tooltip = "وَقَعَ يَقَعَ ( وُقُوعٌ)<br>VERB<br>ModAsp=ـPerf|Gender=Masc|Number=Sing|Person=3|Voice=Act")`
`r tippy("السَّهْمُ", tooltip = "سَهْمٌ (سِهَامٌ  أَسْهُمٌ)<br>NOUN<br>Case=Nom|Definite=Def|Number=Sing")`
`r tippy("جَمَاعَةِ", tooltip = "جَمَاعَةٌ<br>NOUN<br>Case=Gen|Definite=Cons|Number=Sing")`
`r tippy("أَخَاطِئُهُ", tooltip = "أَ<br>PART<br><br>خَظِئَ<br>PTCP<br>Stem=I|Case=Nom|Definite=Cons|Gender=Masc|Number=Sing|Voice=Act<br>ه<br>PRON<br>Gender=Masc|Number=Sing|Person=3|PronType=PersSuff")`
`r tippy("سُفْيَانُ", tooltip = "سُفْيَانُ<br>PROPN<br>")`
`r tippy("فَحَرِبَ", tooltip = "ف<br>CCONJ<br><br>حَرِبَ يَحْرَبُ (حَرْبٌ)<br>VERB<br>ModAsp=ـPerf|Gender=Masc|Number=Sing|Person=3|Voice=Act")`
`r tippy("الْقَوْمُ", tooltip = "قَوْمٌ (أقْوامٌ)<br>NOUN<br>Case=Nom|Definite=Def|Number=Sing")`
`r tippy("فَذٰلِكَ", tooltip = "ف<br>CCONJ<br><br>ذلِكَ<br>PRON<br>Gender=Masc|Number=Sing|PronType=Dem")`
`r tippy("حِينَ", tooltip = "حِينَ<br>ADP<br>AdpType=Prep")`
`r tippy("قَتَلُوا", tooltip = "قَتَلَ يَقْتُلُ (قَتْلٌ)<br>VERB<br>ModAsp=ـPerf|Gender=Masc|Number=Plur|Person=3|Voice=Act")`
`r tippy("الشَّيْخَ", tooltip = "شَيْخٌ (شُيُوخٌ  أَشْيَاخٌ  مَشَايِخُ)<br>NOUN<br>Case=Acc|Definite=Def|Number=Sing")`
`r tippy("وَابْنَهُ", tooltip = "و<br>CCONJ<br><br>إِبْنٌ (أَبْنَاءٌ  بَنُونَ)<br>NOUN<br>Case=Acc|Definite=Cons|Number=Sing<br>ه<br>PRON<br>Gender=Masc|Number=Sing|Person=3|PronType=PersSuff")`
`r tippy("الصَّغِيرَ", tooltip = "صَغيرٌ (صِغَارٌ)<br>ADJ<br>Case=Acc|Definite=Def|Gender=Masc|Number=Sing")`
`r tippy("بَنَى", tooltip = "إِبْنٌ (أَبْنَاءٌ  بَنُونَ)<br>NOUN<br>Case=Nom|Definite=Cons|Number=Sing")`
`r tippy("وَمَاتَ", tooltip = "و<br>CCONJ<br><br>ماتَ يَموتَ (مَوْتٌ)<br>VERB<br>ModAsp=ـPerf|Gender=Masc|Number=Sing|Person=3|Voice=Act")`
`r tippy("تَأَبَّطَ شَرّاً", tooltip = "تَأَبَّطَ شَرّاً<br>PROPN<br>")`
`r tippy("فَقَالَتْ", tooltip = "ف<br>CCONJ<br><br>قالَ يَقُولُ (قَوْلٌ)<br>VERB<br>ModAsp=ـPerf|Gender=Fem|Number=Sing|Person=3|Voice=Act")`
`r tippy("أُمُّهُ", tooltip = "أُمٌّ (أُمَّهَاتٌ  أُمَّاتٌ)<br>NOUN<br>Case=Nom|Definite=Cons|Number=Sing<br>ه<br>PRON<br>Gender=Masc|Number=Sing|Person=3|PronType=PersSuff")`
`r tippy("وَكَانَتِ", tooltip = "و<br>CCONJ<br><br>كانَ يَكُونُ (كَوْنٌ)<br>VERB<br>ModAsp=ـPerf|Gender=Fem|Number=Sing|Person=3|Voice=Act")`
`r tippy("امْرَأَةً", tooltip = "مَرْأَةٌ (نِسَآءُ)<br>NOUN<br>Case=Acc|Definite=Ind|Number=Sing")`
`r tippy("مِنْ", tooltip = "مِن<br>ADP<br>AdpType=Prep")`
`r tippy("بَني الْقَيْنِ ابْنِ جَسْرٍ", tooltip = "بَني الْقَيْنِ ابْنِ جَسْرٍ<br>PROPN<br>")`
`r tippy("تَأَبَّطَ شَرّاً", tooltip = "تَأَبَّطَ شَرّاً<br>PROPN<br>")`
`r tippy("نُفَاثَةَ بْنِ عَدِيٍّ", tooltip = "نُفَاثَةَ بْنِ عَدِيٍّ<br>PROPN<br>Case=Acc|Definite=Cons|Number=Sing")`
`r tippy("لَيْسَ", tooltip = "لَيْسَ<br>PART<br>Gender=Masc|Number=Sing|Person=3")`
`r tippy("فِيهَا", tooltip = "في<br>ADP<br>AdpType=Prep<br>ها<br>PRON<br>Gender=Fem|Number=Sing|Person=3|PronType=PersSuff")`
`r tippy("إِلَّا", tooltip = "إِلَّا<br>CCONJ<br>")`
`r tippy("النِّسَآءُ", tooltip = "مَرْأَةٌ (نِسَآءُ)<br>NOUN<br>Case=Nom|Definite=Def|Number=Plur")`
`r tippy("غَيْرَ", tooltip = "غَيْرَ<br>ADP<br>AdpType=Prep")`
`r tippy("رَجُلٍ", tooltip = "رَجُلٌ ( رِجالٌ)<br>NOUN<br>Case=Gen|Definite=Ind|Number=Sing")`
`r tippy("وَاحِدٍ", tooltip = "وَاحِدٌ<br>NUM<br>Case=Gen|Definite=Ind|Gender=Masc|NumValue=1")`
`r tippy("فَبَصُرَ", tooltip = "فَ<br>CCONJ<br><br>بَصُرَ يَبْصُرُ (بَصَارةٌ)<br>VERB<br>ModAsp=Perf|Gender=Masc|Number=Sing|Person=3|Voice=Act")`
`r tippy("الرَّجُلُ", tooltip = "رَجُلٌ ( رِجالٌ)<br>NOUN<br>Case=Nom|Definite=Def|Number=Sing")`
`r tippy("وَاسْمُهُ", tooltip = "وَ<br>CCONJ<br><br>إِسْمٌ (أَسامٍ)<br>NOUN<br>Case=Nom|Definite=Cons|Number=Sing<br>ه<br>PRON<br>Gender=Masc|Number=Sing|Person=3")`
`r tippy("بِتَأَبَّطَ شَرّاً", tooltip = "ب<br>ADP<br>AdpType=Prep")`
`r tippy("بِتَأَبَّطَ شَرّاً", tooltip = "تَأَبَّطَ شَرّاً<br>PROPN<br>")`
`r tippy("فَخَشِيَهُ", tooltip = "ف<br>CCONJ<br><br>خَشِيَ يَخْشَى (خَشْيةٌ)<br>VERB<br>ModAsp=Perf|Gender=Masc|Number=Sing|Person=3|Voice=Act<br>ه<br>PRON<br>Gender=Masc|Number=Sing|Person=3|PronType=PersSuff")`
`r tippy("وَذٰالِكَ", tooltip = "وَ<br>CCONJ<br><br>ذلِكَ<br>PRON<br>Gender=Masc|Number=Sing|PronType=Dem")`
`r tippy("فِي", tooltip = "فِي<br>ADP<br>")`
`r tippy("الضَّحآءِ", tooltip = "ضَحآءُ<br>NOUN<br>Case=Gen|Definite=Def|Number=Sing")`
`r tippy("فَقَامَ", tooltip = "ف<br>CCONJ<br><br>قامَ يَقُومُ (قِيَامٌ قَوْمَةٌ)<br>VERB<br>ModAsp=Perf|Gender=Masc|Number=Sing|Person=3|Voice=Act")`
`r tippy("الرَّجُلُ", tooltip = "رَجُلٌ ( رِجالٌ)<br>NOUN<br>Case=Nom|Definite=Def|Number=Sing")`
`r tippy("إِلَى", tooltip = "إِلَى<br>ADP<br>")`
`r tippy("النِّسَآءِ", tooltip = "مَرْأَةٌ (نِسَآءُ)<br>NOUN<br>Case=Gen|Definite=Def|Number=Plur")`
`r tippy("ثابِتُ بْنُ جابِرِ بْنِ سُفْيانَ", tooltip = "ثابِتُ بْنُ جابِرِ بْنِ سُفْيانَ<br>PROPN<br>")`
`r tippy("فَأَمَرَهُنَّ", tooltip = "ف<br>CCONJ<br><br>أمَرَ يَأْمُرُ (أَمْرٌ إِمَارَةٌ)<br>VERB<br>ModAsp=Perf|Gender=Masc|Number=Sing|Person=3|Voice=Act<br>هُنَّ<br>PRON<br>Gender=Fem|Number=Plur|Person=3|PronType=PersSuff")`
`r tippy("فَجَعَلْنَ", tooltip = "ف<br>CCONJ<br><br>جَعَلَ يَجْعَلُ (جَعْلٌ)<br>VERB<br>ModAsp=Perf|Gender=Fem|Number=Plur|Person=3|Voice=Act")`
`r tippy("رَؤُوسَهُنَّ", tooltip = "رَأْسٌ (رُؤُوسٌ أَرْؤُسٌ)<br>NOUN<br>Case=Acc|Definite=Cons|Number=Plur<br>هُنَّ<br>PRON<br>Gender=Fem|Number=Plur|Person=3|PronType=PersSuff")`
`r tippy("جُمَماً", tooltip = "جُمّةٌ (جُمَمٌ )<br>NOUN<br>Case=Acc|Definite=Ind|Number=Plur")`
`r tippy("وَجَعَلْنَ", tooltip = "و<br>CCONJ<br><br>جَعَلَ يَجْعَلُ (جَعْلٌ)<br>VERB<br>ModAsp=Perf|Gender=Fem|Number=Plur|Person=3|Voice=Act")`
`r tippy("دُرُوعَهُنَّ", tooltip = "دِرْعٌ (دُرُوعٌ )<br>NOUN<br>Case=Acc|Gender=Fem|Number=Plur|Definite=Cons<br>هُنَّ<br>PRON<br>Gender=Fem|Number=Plur|Person=3|PronType=PersSuff")`
`r tippy("أَرْدِيَةً", tooltip = "رِدآءٌ (أَرْدِيَةٌ)<br>NOUN<br>Case=Acc|Definite=Indef|Number=Plur")`
`r tippy("وَاتَّخَذْنَ", tooltip = "و<br>CCONJ<br><br>اِتَّخَذَ<br>VERB<br>ModAsp=Perf|Gender=Fem|Number=Plur|Person=3|Voice=Act|Stem=VIII")`
`r tippy("مِنْ", tooltip = "مِن<br>ADP<br>AdpType=Prep")`
`r tippy("بُيُوتِهِنَّ", tooltip = "بَيْتٌ (بُيُوتٌ)<br>NOUN<br>Case=Gen|Definite=Cons|Number=Plur<br>هُنَّ<br>PRON<br>Gender=Fem|Number=Plur|Person=3|PronType=PersSuff")`
`r tippy("وَكانَ", tooltip = "و<br>CCONJ<br><br>كانَ يَكُونُ (كَوْنٌ)<br>VERB<br>ModAsp=Perf|Gender=Masc|Number=Sing|Person=3|Voice=Act")`
`r tippy("عَمَداً", tooltip = "عُمُودٌ (عَمَدٌ)<br>NOUN<br>Case=Acc|Definite=Indef|Number=Plur")`
`r tippy("كَهَيْئَةِ", tooltip = "كَ<br>PART<br><br>هَيْئَةٌ (هَيْآتٌ هَيْئَاتٌ)<br>NOUN<br>Case=Gen|Definite=Cons|Number=Sing")`
`r tippy("السُّيُوفِ", tooltip = "سَيْفٌ (سُيُوفٌ)<br>NOUN<br>Case=Gen|Definite=Def|Number=Plur")`
`r tippy("فَجَعَلَ", tooltip = "ف<br>CCONJ<br><br>جَعَلَ يَجْعَلُ (جَعْلٌ)<br>VERB<br>ModAsp=Perf|Gender=Fem|Number=Plur|Person=3|Voice=Act")`
`r tippy("لَهَا", tooltip = "ل<br>ADP<br>AdpType=Prep<br>ها<br>PRON<br>Gender=Fem|Number=Sing|Person=3|PronType=PersSuff")`
`r tippy("حَمَآئِلَ", tooltip = "حِمالَةٌ (حَمآئلُ)<br>NOUN<br>Case=Acc|Definite=Cons|Number=Plur")`
`r tippy("ثُمَّ", tooltip = "ثُمَّ<br>CCONJ<br>")`
`r tippy("تَأَبَّطْنَهَا", tooltip = "تَأَبَّطَ<br>VERB<br>ModAsp=Perf|Gender=Fem|Number=Plur|Person=3|Voice=Act|Stem=V<br>ها<br>PRON<br>Gender=Fem|Number=Sing|Person=3|PronType=PersSuff")`
`r tippy("ثُمَّ", tooltip = "ثُمَّ<br>CCONJ<br>")`
`r tippy("نَهَضَ", tooltip = "نَهَضَ يَنْهَضُ (نُهُوضٌ)<br>VERB<br>ModAsp=Perf|Gender=Fem|Number=Plur|Person=3|Voice=Act")`
`r tippy("نَهْداً", tooltip = "نَهْدٌ<br>ADJ<br>Case=Acc|Definite=Ind|Number=Sing|Gender=Masc")`
`r tippy("وَنَهْضَ", tooltip = "وَ<br>CCONJ<br><br>نَهَضَ يَنْهَضُ (نُهُوضٌ)<br>VERB<br>ModAsp=Perf|Gender=Fem|Number=Plur|Person=3|Voice=Act")`
`r tippy("مَعَهُ", tooltip = "مع<br>ADP<br>AdpType=Prep<br>ه<br>PRON<br>Gender=Masc|Number=Sing|Person=3|PronType=PersSuff")`
`r tippy("يُغْرِيهِنَّ", tooltip = "أَغرَى<br>VERB<br>ModAsp=Impf|Gender=Masc|Number=Sing|Person=3|Voice=Act|Stem=IV<br>هن<br>PRON<br>Gender=Fem|Number=Plur|Person=3|PronType=PersSuff")`
`r tippy("كَمَا", tooltip = "كَمَا<br>CCONJ<br>")`
`r tippy("يُغْرِي", tooltip = "أَغرَى<br>VERB<br>ModAsp=Impf|Gender=Masc|Number=Sing|Person=3|Voice=Act|Stem=IV")`
`r tippy("الْقَوْمَ", tooltip = "قَوْمٌ (أقْوامٌ)<br>NOUN<br>Case=Acc|Definite=Def|Number=Sing")`
`r tippy("وَيَصِيحُ", tooltip = "و<br>CCONJ<br><br>صاحَ يَصيحُ (صِيَاحٌ)<br>VERB<br>ModAsp=Impf|Gender=Masc|Number=Sing|Person=3|Voice=Act")`
`r tippy("عَلَى", tooltip = "عَلَى<br>ADP<br>AdpType=Prep")`
`r tippy("الْقَوْمِ", tooltip = "قَوْمٌ (أقْوامٌ)<br>NOUN<br>Case=Gen|Definite=Def|Number=Sing")`
`r tippy("حَتَّى", tooltip = "حَتَّى<br>ADP<br>AdpType=Prep")`
`r tippy("جَريئاً", tooltip = "جَريئٌ<br>ADJ<br>Case=Acc|Definite=Ind|Gender=Masc|Number=Sing")`
`r tippy("أَفْزَعَ", tooltip = "أَفزَع<br>VERB<br>ModAsp=Perf|Gender=Masc|Number=Sing|Person=3|Voice=Act|Stem=IV")`
`r tippy("تَأَبَّطَ شَرّاً", tooltip = "تَأَبَّطَ شَرّاً<br>PROPN<br>")`
`r tippy("وَأَصْحَابَهُ", tooltip = "و<br>CCONJ<br><br>صاحِبٌ (أَصْحابٌ)<br>NOUN<br>Case=Acc|Definite=Cons|Number=Plur<br>ه<br>PRON<br>Gender=Masc|Number=Sing|Person=3|PronType=PersSuff")`
`r tippy("وَهُوَ", tooltip = "و<br>CCONJ<br><br>هُوَ<br>PRON<br>Gender=Masc|Number=Sing|Person=3|PronType=Prs")`
`r tippy("عَلَى", tooltip = "عَلَى<br>ADP<br>AdpType=Prep")`
`r tippy("ذٰلِكَ", tooltip = "ذٰلِكَ<br>DET<br>Gender=Masc|Number=Sing")`
`r tippy("فِي", tooltip = "فِي<br>ADP<br>AdpType=Prep")`
`r tippy("بَقِيَّةِ", tooltip = "بَقِيَّةٌ (بَقَايا)<br>NOUN<br>Case=Gen|Definite=Cons|Number=Sing")`
`r tippy("لَيْلَةٍ", tooltip = "لَيلَةٌ (لَيالٍ)<br>NOUN<br>Case=Gen|Definite=Ind|Number=Sing")`
`r tippy("أَوْ", tooltip = "أَو<br>CCONJ<br>")`
`r tippy("ابْنِ جَسْرٍ", tooltip = "ابْنِ جَسْرٍ<br>PROPN<br>")`
`r tippy("مِنَ", tooltip = "مِن<br>ADP<br>AdpType=Prep")`
`r tippy("الوافِر", tooltip = "الوافِرُ<br>NOUN<br>")`
`r tippy("قَتِيلٌ", tooltip = "قَتِيلٌ ( قَتْلَى)<br>ADJ<br>Case=Acc|Definite=Def|Gender=Masc|Number=Sing")`
`r tippy("مّا", tooltip = "مَا<br>PART<br>")`
`r tippy("قَتيلُ", tooltip = "قَتِيلٌ ( قَتْلَى)<br>ADJ<br>Case=Acc|Definite=Def|Gender=Masc|Number=Sing")`
`r tippy("بَني قُرَيْمٍ", tooltip = "بَني قُرَيْمٍ<br>PROPN<br>")`
`r tippy("إذا", tooltip = "إذا<br>CCONJ<br>")`
`r tippy("ضَنَّتْ", tooltip = "ضَنَّ يَضِنُّ (ضِنٌّ)<br>VERB<br>ModAsp=ـPerf|Gender=Fem|Number=Sing|Person=3|Voice=Act")`
`r tippy("جُمادى", tooltip = "جُمادى<br>PROPN<br>")`
`r tippy("بالْقِطارِ", tooltip = "بِ<br>ADP<br>AdpType=Prep<br>قِطارٌ (قُطُرٌ  قِطَارَاتٌ قُطُرَاتٌ)<br>NOUN<br>Case=Gen|Definite=Def|Number=Sing")`
`r tippy("فَتى", tooltip = "فَتًى<br>NOUN<br>Case=Nom|Definite=Cons|Gender=Masc|Number=Sing")`
`r tippy("فَهْمٍ", tooltip = "فَهْمٌ ( أَفْهَامٌ)<br>NOUN<br>Case=Gen|Definite=Ind|Number=Sing")`
`r tippy("جَميعًا", tooltip = "جَميعًا<br>ADV<br>")`
`r tippy("غادَرُوهُ", tooltip = "غادَرٌ<br>VERB<br>Stem=III|ModAsp=Perf|Gender=Masc|Number=Plur|Person=3|Voice=Act<br>ه<br>PRON<br>Gender=Masc|Number=Sing|Person=3|PronType=PersSuff")`
`r tippy("مُقيمًا", tooltip = "مُقيمٌ<br>ADJ<br>Case=Acc|Definite=Ind|Gender=Masc|Number=Sing")`
`r tippy("بِالْحُرَيْضَةِ", tooltip = "بِ<br>ADP<br>AdpType=Prep<br>الْحُرَيْضَةُ<br>PROPN<br>")`
`r tippy("مِن", tooltip = "مِن<br>ADP<br>AdpType=Prep")`
`r tippy("نُّمارِ", tooltip = "نُّمار<br>PROPN<br>")`
:::


## Словарь


```{r, message=FALSE, warning=FALSE, echo = FALSE}
library(tidyverse)
readxl::read_xlsx(str_c('texts/the_last_raid.xlsx')) %>% 
  distinct(meaning, lemma) %>% 
  DT::datatable(filter = 'top', 
                rownames = FALSE,
                options = list(pageLength = 50, 
                               autoWidth = TRUE,
                               dom = 'fltpi'))
```
  
